臺灣新竹地方法院民事小額判決  
110年度竹小字第535號
原      告  范詩函  
被      告  陳威宇  
上列當事人間損害賠償事件，本院於民國110年10月19日辯論終
結，判決如下：
    主      文
被告應給付原告新臺幣參仟柒佰貳拾貳元，及自民國一一○年七
月二十日起至清償日止，按週年利率百分之五計算之利息。
原告其餘之訴駁回。
訴訟費用新臺幣壹仟元由被告負擔新臺幣參佰貳拾玖元，餘由原
告負擔。
本判決原告勝訴部分得假執行。
    事實及理由
一、原告起訴主張：被告於民國109年10月26日14時30分許，騎
    乘車牌號碼：000-000普通重型機車（下稱肇事機車），行
    經新竹市南大路463前，因誤觸油門碰撞原告所有車牌號碼
    ：000-0000普通重型機車（下稱系爭機車），致系爭機車毀
    損。為此，爰依侵權行為之法律關係請求被告賠償系爭機車
    修復費用等語。並於本院聲明：被告應給付原告新臺幣（下
    同）11,330元，及自支付命令本送達之翌日起至清償日止，
    按週年利率百分之5計算之利息。
二、被告則以：伊之前有包紅包666元給原告，對於伊應該負擔
    全部肇事責任沒有意見，但對於金額有意見，因為第1次求
    償的金額是1,200元，與本件請求金額不同等語。並於本院
    聲明：駁回原告之訴。
三、本院之判斷：
（一）原告主張之前揭事實，業據其提出新竹市警察局交通事故
      當事人登記聯單、維修估價單及收據等件影本為證，並有
      新竹市警察局110年8月17日竹市警交字第1100030602號函
      文暨所附之道路交通事故現場圖、道路交通事故談話紀錄
      表、道路交通事故初步分析研判表、道路交通事故照片黏
      貼紀錄表等件附卷可稽；而兩造對上開警局檢附之相關資
      料沒有意見，被告到庭稱對於應負全部肇事責任亦無意見
      ，則被告就本件車禍發生即有過失，原告則無過失，且系
      爭機車之損害與被告之過失行為間具有相當因果關係，是
      被告就本件肇事應負過失侵權行為責任甚明。
（二）按因故意或過失不法侵害他人之權利者，負損害賠償責任
      ；又汽車、機車或其他非依軌道行駛之動力車輛，在使用
      中加損害於他人者，駕駛人應賠償因此所生之損害；不法
      毀損他人之物者，被害人得請求賠償其物因毀損所減少之
      價值，民法第184條第1項前段、第191條之2、第196條分
      別定有明文。又物被毀損時，被害人除得依據民法第196
      條請求賠償外，並不排除民法第213條至第215條之適用，
      依民法第196條請求賠償物被毀損所減少之價額，得以修
      復費用為估定之標準，但以必要者為限（例如：修理材料
      以新品換舊品，應予折舊），亦有最高法院77年度第9次
      民事庭會議決議（一）、同院73年度台上字第1574號判決
      可資參照。查被告因前開過失肇致系爭機車受有損害等情
      ，已如前述，則被告自應就系爭機車損害負賠償責任。
（三）本院向原告所提出估價單記載之維修廠函查如附表一所示
      之維修項目與肇事現場照片（見本院卷第44、45頁）所示
      車損相關維修項目為何，經維修廠函覆本院僅標示出附表
      一所示編號1、2、3、6維修項目與肇事現場照片所示車損
      有關（見本院卷第67、69頁），則估價單第1、2、3、6項
      維修項目金額合計為7,930元（1,500＋1,200＋950＋4,280＝7
      ,930），確係屬修復系爭機車所必要外，其餘維修項目及
      金額應予剔除。
（四）又查，系爭機車係於109年1月出廠，有車籍資料附卷稽，
      至本件事故發生時（即109年10月26日）已有10個月之使
      用期間（未滿1月以1月計，營利事業所得稅查核準則第95
      條第6款參照），揆之前揭說明，以新品換舊品而更換之
      零件，自應予以折舊，本院依行政院公布之固定資產耐用
      年數表及固定資產折舊率表，採定率遞減法計算其折舊，
      即機器腳踏車耐用年數3年，每年折舊率千分之536，且上
      開估價單第1、2、3、6項維修項目，均屬零件費用，自應
      予以折舊，是系爭機車更新零件折舊後金額應為4,388元
      （計算式詳如附表），是原告得請求被告賠償系爭機車之
      修復必要費用即為4,388元，扣除原告已收取被告所包紅
      包666元，原告請求被告賠償逾3,722元部分，即屬無據。
       逾此範圍者，不應准許。
（五）末按給付無確定期限者，債務人於債權人得請求給付時，
      經其催告而未為給付，自受催告時起，負遲延責任。其經
      債權人起訴而送達訴狀，或依督促程序送達支付命令，或
      為其他相類之行為者，與催告有同一之效力；遲延之債務
      ，以支付金錢為標的者，債權人得請求依法定利率計算之
      遲延利息；應付利息之債務，其利率未經約定，亦無法律
      可據者，週年利率為百分之5，民法第229條第2項、第233
      條第1項前段、第203條分別定有明文。原告對被告得請求
      之損害賠償為侵權行為損害賠償請求權，係未約定期限之
      給付，亦未約定遲延利率，原告請求自支付命令送達翌日
      即110年7月20日起至清償日止，按週年利率百分之5計算
      之遲延利息，即屬有據。
四、綜上所述，原告依侵權行為之法律關係，請求被告賠償3,72
    2元，及自110年7月20日起至清償日止，按週年利率百分之5
    計算之利息，為有理由，應予准許，逾此部分之請求，為無
    理由，應予駁回。
五、本件係適用小額訴訟事件為被告部分敗訴之判決，應依職權
    宣告假執行，並於判決時確定訴訟費用額如主文第3項所示
    之金額。
據上論結，本件原告之訴為一部有理由，一部無理由，依民事訴
訟法第436條之23、第436條第2項、第79條、第436條之19第1項
、第436條之20，判決如主文。
中　　華　　民　　國　　110 　年　　11　　月　　2 　　日
                  新竹簡易庭    法  官  邱玉汝
以上正本證明與原本無異。
如對本判決上訴，非以其違背法令為理由不得為之，且須於判決
送達後20日內向本院提出上訴狀並記載上訴理由（須按他造當事
人之人數附繕本）；如委任律師提起上訴者，應一併繳納上訴審
裁判費。
中　　華　　民　　國　　110 　年　　11　　月　　2 　　日
                                書記官  陳筱筑
附表：
車牌號碼000-0000號普通重型機車（即系爭機車）更新零件費用折舊之計算   第一年折舊 7,930×0.536×10/12＝3,542  時價亦即折舊後之金額  7,930－3,542＝4,388 備註：上列計算小數點以下均四捨五入   
附表一：
編號   維修項目 金額（新臺幣） 1 西裝 1,500元 2 船底殼 1,200元 3 內箱 950元 4 左煞車拉桿 250元 5 左側蓋 1,400元 6 RIDEA後扶手 4,280元 7 空濾外蓋 350元 8 傳動外蓋 900元 9 左側踏板 350元 10 左前方向燈殼 150元 合計  11,330元